---
title: "Tarea1-R"
author: "Johanna Páez"
date: "26/2/2022"
output: html_document
---

```{r setup, include=FALSE}
knitr::opts_chunk$set(echo = TRUE)
```
##Resolucion Ejercicio 1

Crear un identificador de nombre "ciudad" y asignar como valor el nombre de alguna ciudad

```{r pregunta 1}
ciudad <- "Seul"
print(ciudad)

```


##Resolucion Ejercicio 2

Crear un identificador de nombre "pais_andes" y asignar como valor los nombres de los paises por donde cruza la coordillera de los Andes
```{r pregunta 2}
pais_andes <- c("Argentina", "Bolivia", "Chile", "Colombia", "Ecuador", "Perú", "Venezuela")

print(pais_andes)
```


##Resolucion Ejercicio 3

Crear un data.frame con 12 eventos (files) y 5 variables (columnas), cada columna debe tener diferentes tipos de datos (enteros, decimales,caracter, logico)

```{r Pregunta 3}
rankingventas_alcohol <-data.frame(Puesto=seq(1:12),
                             Nombre = c("Jinro", " Smirnoff", "Soju Chum Churum ", "San Miguel",
                                        "Emperador", "Bacardi", "Tanduay", "Pirassunga 51",
                                        "Johnnie Walker", "Officers", " McDowells ", " Captain Morgan"),
                             ventas = c(61.38, 24.70, 24.1, 23.8, 20.1, 19.8, 18.1, 18.0, 18.01, 16.53, 16.08, 10.6),
                             Grado_alcoholico= c(20, 37.5, 17, 40, 40, 38, 40, 39, 35, 40, 40, 40),
                             Puntaje= sample(1:10, 12, replace= TRUE))
                          
View(rankingventas_alcohol)
```

##Resolucion Ejercicio 4
Cargue dataset "DNase" e identifique su estructura. Extraiga (subset) los datos que cumplan con las condiciones 
1. "conc" (concentracion) entre 0.1 y 0.2

2. "Run" diferente a 2, "conc" mayoe}r a 0.2 y "density" menor o igual a 1.0

```{r Pregunta 4}
contenido <- data.frame(DNase)
str(contenido)
conc_filtro <- subset(contenido, conc < 0.2 & conc > 0.1)
condenrun_filtro <- subset(contenido, Run !=2 & conc > 0.2 & density <= 1.0)
print(conc_filtro)
print(condenrun_filtro)

```






